# 请教陈版，新金融准则对三无投资计入可供出售金融资产如何计量

提问人：cjzhangyong 时间：2017-11-10 08:11:22
老准则对三无投资计入可供出售金融资产，可以豁免采用成本法，那新金融准则对于权益工具必须采用公允价值计量模式，那么对于未上市的公司公允价值如何计量，

回答人：chenyiwei
新的金融工具准则并没有直接规范如何计量金融资产、金融负债公允价值的问题，该问题由 2014 年颁布的《企业会计准则第 39 号——公允价值计量》规范。 在实际操作中，可借鉴证监会发布的《中国证监会关于证券投资基金估值业务的指导意见》（证监会公告[2017]13号）和中国证券投资基金业协会《证券投资基金投资流通受限股票估值指引[试行]》（中基协发[2017]6号）等规定。